最　高　行　政　法　院　裁　定
                                     100年度裁字第1053號
上  訴  人　聯合報股份有限公司
代　表　人　王必成
被 上訴 人　行政院原住民族委員會
代　表　人　孫大川
上列當事人間原住民族工作權保障法事件，上訴人對於中華民國
98年11月19日臺北高等行政法院98年度訴字第753號判決，提起
上訴，本院裁定如下：
　　主  文
上訴駁回。
上訴審訴訟費用由上訴人負擔。
　　理  由
一、按對於高等行政法院判決之上訴，非以其違背法令為理由，
    不得為之，行政訴訟法第242條定有明文。依同法第243條第
    1項規定，判決不適用法規或適用不當者，為違背法令；而
    判決有同條第2項所列各款情形之一者，為當然違背法令。
    是當事人對於高等行政法院判決上訴，如依行政訴訟法第24
    3條第1項規定，以高等行政法院判決有不適用法規或適用不
    當為理由時，其上訴狀或理由書應有具體之指摘，並揭示該
    法規之條項或其內容；若係成文法以外之法則，應揭示該法
    則之旨趣，倘為司法院解釋或本院之判例，則應揭示該判解
    之字號或其內容。如以行政訴訟法第243條第2項所列各款情
    形為理由時，其上訴狀或理由書，應揭示合於該條項各款之
    事實。上訴狀或理由書如未依此項方法表明者，即難認為已
    對高等行政法院判決之違背法令有具體之指摘，其上訴自難
    認為合法。
二、上訴人前於民國94年7月14日與民生報股份有限公司（下稱
    民生報公司）合併，由上訴人（存續公司）概括承受民生報
    公司（消滅公司）之權利義務。96年間被上訴人以上訴人（
    含民生報公司）依政府採購法標得台中榮民總醫院補給室「
    二十週年院慶特刊及專題報導」等21件採購案，履約期間（
    91年4月19日至94年5月31日）內僱用員工總人數逾100人，
    惟進用原住民人數未達原住民族工作權保障法第12條第1項
    之標準，乃依同條第3項規定以96年10月2日原民衛字第0960
    042907號處分書（下稱96年10月2日處分書），核定應繳納
    原住民就業代金為新臺幣（下同）1,144,176元，扣除民生
    報公司前已繳交代金331,584元，尚須繳納812,592元。嗣被
    上訴人另以96年11月6日原民衛字第0960047147號處分書（
    下稱96年11月6日處分書）撤銷96年10月2日處分書之處分，
    重行核定上訴人（含民生報公司）依政府採購法標得高雄市
    政府新聞處「徵選第39屆金馬獎頒獎典禮活動平面媒體宣傳
    」等14件採購案，履約期間（91年11月18日至94年5月31日
    止）未足額僱用法定最低原住民人數，應繳納原住民就業代
    金738,672元。上訴人不服，提起訴願，經行政院以97年8月
    21日院臺訴字第0970089385號決定書撤銷被上訴人96年11月
    6日處分書，命被上訴人於2個月內另為適法之處分。案經被
    上訴人重行核定，以民生報公司依政府採購法標得行政院文
    化建設委員會「再重製台灣文化容顏DVD」等8件採購案，系
    爭採購案所涉93年3月1日至94年5月31日履約期間內，僱用
    員工總人數逾100人，進用原住民人數未達原住民族工作權
    保障法第12條第1項之標準，遂以97年10月3日原民衛字第09
    70043778號處分書（原處分），核定上開期間上訴人應繳納
    原住民就業代金為576,576元，扣除前已繳交代金331,584元
    ，尚須繳納244,992元。上訴人不服，提起訴願遭決定駁回
    ，遂提起本件行政訴訟，求為判決訴願決定及原處分均撤銷
    ，經原審法院判決(以下稱原判決)駁回。
三、本件上訴人對於原判決上訴，雖以判決違背法令為由，惟原
    判決已敘明被上訴人命上訴人繳納代金並非行政罰(行政秩
    序罰)，無涉一事不二罰之理由，上訴人未對原判決此項論
    斷表明其違背法令之理由，而以不相關之一事不二罰不排除
    直接適用於秩序罰為前提，指摘被上訴人早於93年間以「聲
    明啟事」方式，向上訴人追繳履行政府採購契約期間（90年
    11月1日至93年8月31日）之原住民就業代金，上訴人亦於94
    年1月19日，如數繳納完畢，被上訴人就同一事件，仍以更
    不利於上訴人之原處分，向上訴人追繳未足額之代金，自違
    一事不二罰之原則，縱該聲明啟事非屬合法有效之行政處分
    ，然其未經有權機關撤銷或確認無效前，自應受其拘束，尤
    其具有跨程序之拘束力，依據法安定性、存續力，原處分自
    違反一事不二罰原則，應予撤銷，原判決不察，仍認上訴人
    應依原處分補繳代金，即屬法規適用不當之情形云云，不能
    認對原判決之違背法令有具體之指摘。至其餘上訴狀所載內
    容，係執上訴人在原審之主張，及尚屬修正草案之規定指摘
    原判決適用法規不當，並未對原判決所為之論斷，具體說明
    原判決之論斷有何不適用法規或適用法規不當之情形，及合
    於行政訴訟法第243條第2項所列各款之事實，難認對原判決
    之如何違背法令已有具體之指摘。依首開規定及說明，應認
    其上訴為不合法。
四、據上論結，本件上訴為不合法。依行政訴訟法第249條第1項
    前段、第104條、民事訴訟法第95條、第78條，裁定如主文
    。
中　　華　　民　　國　　100　 年　　4　　 月　　28　　日
                    最高行政法院第三庭
                        審判長法官　黃　璽　君
                              法官　楊　惠　欽
                              法官　吳　東　都
                              法官　陳　金　圍
                              法官　蕭　惠　芳

以  上  正  本  證  明  與  原  本  無  異
中　　華　　民　　國　　100　 年　　4　　 月　　29　　日
　　　　　　　　　　　　　　　書記官　楊　子　鋒